Inventaris van het archief van het Provinciaal Bestuur en van het voorlopig Intermediair Administratief Bestuur van het voormalig Gewest Holland, 1796-1798
Nationaal Archief, Den Haag
Feesten I, II
Fideï-commisen I, II
Finantiën I, II
Fondsen II
Fortificatiewerken I, II
Fransche troupen II
G
Gearresteerden I, II
Gecommitteerde Raden (gewezen) I, II
Gecustodieerden II
Geldnegotiatie I, II
Geldspeciën I, II
Gemene Lands middelen I, II
Geneeskunde II
Geschutgieterij II
Gevangenen II
Gevangenhuizen II
Geweren en wapenrustingen I, II
Gildens II
Godshuizen I, II
Goud en ziver I, II
Goud- en zilversmids I, II
Granen I, II
Gratificatiën I, II
Grond-, kies en wijkvergaderingen I, II
Grossiers I, II
Grutterijen I, II
Guarnisoen I
H
Handschrift II
Haven II
Heerlijkheden I, II
Hei- en moerlanden II
Hofjes I, II
Honderdste en 200ste penning I, II
Hondsbosche en duinen te Petten I, II
Hospitalen I
Hove van Holland en Zeeland I, II
Huizen II
Hulde I
Huur I
Huwelijkse zaken I, II
I - J
Jacht I, II
Jachten II
Jagersbussen I
Impositiën I, II
Indemniteit I, II
Index I
Instituten II
Instructiën II
Interessen I, II
Invoer I
Inwoning I, II
Joden I, II
Jurisdictie I, II
Justitie zaken I, II
K
Kaas II
Kaarten I
Kashouding II
Kerkelijke zaken I, II
Keuren I, II
Koekenbakkerijen I, II
Koopwaren I
Krijgsgevangenen II
L
Landlopers II
Lastgelden I
Leenmannen I, II
Legaten I
Lenen I, II
Leveranciën I, II
Limietscheidingen II
Looijerijen I
Loterijen II
Lijfrenten compagnie II
M
Magazijnen I, II
Marktschippers II
Marktschuit II
Maten I
Militaire zaken I, II
Ministers (buitenlandse) I, II
Molens I, II
Muntspeciën I
Muntzaken I, II
N
Nalatenschap II
Nationaal Hotel I
Nationale vergadering I, II
Negotiatiën I, II
Noordhollandse waterstaat I, II
Notarissen I, II
Notulen I, II
Neutrale vlag I
O
Obligatiën I, II
Octroijen I, II
Omslagen I, II
Onderstand I, II
Ontvangers I, II
Oortjesgelden I
Oost-Indische Compagnie I, II
Oproerige daden I, II
Ordonnantiën I, II
Overboeking I, II
Overgifte I
P
Paalwerken I
Paarden I
Pacquetboot I
Pakhuis I
Pardon I, II
Paspoorten I, II
Passage of veergelden I
Penningmeester I, II
Pensioenen I, II
Polderzaken I
Politieke ordonnantie I
Politie I
Pondgeld II
Populatie I
Posterijen I, II
Pretensiën I, II
Proclamatiën I, II
Procureurs II
Protectie I
Provinciaal Bestuur I, II
Provinciaal Comité I, II
Prijzen II
Publicatiën I, II
Pijnbank II
R
Recepissen I, II
Rechthuis I
Reclame I
Recognitiën I, II
Regalia's I, II
Regeringsbestuur I, II
Regenten, ministers en ambtenaren van het vorig bestuur I, II
Reglementen I, II
Rehabilitatie I, II
Rekening en verantwoording I
Rekeningen I, II
Relief II
Remissiën I, II
Remotiën I, II
Requesten I, II
Requisitiën I
Restitutiën I, II
Riemtalen I, II
Rivierzaken I, II
Rouwbeklag I
Rijpad I
S
Satisfactie II
Schadevergoeding I, II
Scheepstimmerwerven II
Schepenen, commissarissen I, II
Schoenmakerswerk II
Scholmandens II
Schoolwezen II
Schouten, secretarissen I, II
Schouw II
Schouwburg I
Schutterijen I, II
Secretariën I
Secretarissen I
Secretesse II
Seinwachten I
Sequestratiën II
Sessiën II
Sluizen I, II
Spuij en spuijsloten II
Stapelrecht I, II
Stemming I
Stipendium I, II
Strandvonders en vonderijen I, II
Subsidiën I, II
Suiker-raffinaderijen II
Surcheance I, II
Sureté de corps II
T
Tabak I, II
Tienden I
Titulaires I, II
Tolhekken I
Tollen I, II
Tractementen I, II
Transporten I, II
Trouwen en begraven II
U
Uitgewekenen en noodlijdende Bataven I, II
Uitkeringen I, II
Uitvoer, vervoer, verzending I, II
Universiteit te Leiden I, II
Uitzettingen (politieke) II
V
Vee I, II
Veenderijen I, II
Veerlonen I, II
Vendumeester II
Venia Aetatis I, II
Verbeteringen I
Verhuring I
Verkoping I
Verloting I, II
Vernis II
Verpondingen II
Vicarijen I, II
Vissersschuiten I
Visserijen en pilotage I, II
Vivres I, II
Voorlichting I
Voorrechten II
Vrachtlonen I, II
Vrijheid en gelijkheid I
Vuurbakens I, II
W
Waarschouwingen I
Wagen, waaggeld I, II
Wapenborden I, II
Waterlozing II
Waterschepen I, II
Waterstaat (Haagsche) I, II
Wegen I, II
Welgeboren mannen I
Werkhuizen II
Werk- of spinhuizen II
Wetboek I
Wisselbrieven I, II
Wijnen I
Wijnkopers II
Z
Zalmvisserij II
Zeebrieven II
Zeedienst I, II
Zeedijken en zeeweringen I, II
Zeep II
Zeeroverij II
Zegel I, II
Zouthandel II
Zoutmaten II
Zijdsche bommen II
Concordantie van de nieuwe nummers naar oude nummers
De in deze inventaris opgenomen stukken zijn afkomstig uit verschillende archieven. De hiervoor gebruike afkortingen zijn:
d.H.O. = dubbelen Haarlem Octrooien, een tot nu toe ontoegankelijke serie die in 1923 terug ontvangen is uit Haarlem. De rest van de serie bevindt zich in de aanvulling op het archief van de Staten van Holland na 1572, inv.nrs. 5676-5749.
G.R. = Archief van de Grafelijkheidsrekenkamer
H.S.S. = Handschriftenverzameling Derde Afdeling (Rijksarchief in Zuid-Holland) tot 1950
SvH = Archief van de Staten van Holland na 1572
SI = Supplement op de Archieven van de Gewestelijke Besturen, 1795-1807
SII = Supplement op de Archieven van de Gewestelijke Besturen, 1807-1815
De nummers waar niets voor staat zijn nummers afkomstig uit de oude collectie "Gewestelijke Besturen".
Concordantie Provinciaal Bestuur
1 4539
2 4540
3 4541
4 4542
5 4543
6 4544
7 4545
8 4546
9 4546
10 4547
11 4547
12 4548
13 4548
14 4549
15 4549
16 4550
17 4550
18 4551
19 4551
20 4552
21 4552
22 4553
23 4554
24 4554
25 4556
26 4557
27 4558
28 4559
29 4560
30 S I-65
31 S I-66
32 4562
33 4563
34 4564
35 4565
36 4567
37 4568
38 4569
39 4570
40 4571
41 4572
42 4573
43 4574
44 4575
45 4576
46 4577
47 4578
48 4579
49 4580
50 4581
51 4582
52 4583
53 4584
54 4585
55 4586
56 4587
57 4588
58 4589
59 4590
60 4591
61 4592
62 4593
63 4594
64 4595
65 4613 B
66 4613 B
67 4453 A
68 4555
69 S I-39
70 S I-40
71 S I-12
72 S I-49
73 S I-1
74 S I-1 A
75 4456
76 S I-48
77 S I-43
78 S I-43
79 4596
80 S I-50
81 4600
82 4601
83 4601
84 4601
85 4602
86 4606
87 4607
88 4607
89 4608
90 4596
91 4596
92 S I-43
93 d.H.O. 79
94 d.H.O. 80
95 4455
96 4455
97 4597
98 4598
99 4599
100 S I-45
101 SvH 1781
102 4596
103 4596
104 4531
105 S I-36
106 4538 B
107 4538
108 4538 A + S I-43
109 4596
110 4596
111 4612
112 4610
113 4610
114 4610, 4611
115 4611
116 H.S.S. 1083
117 S I-43
118 5111
119 4566
120 H.S.S. 79
121 S I-73
122 S I-78
123 4598
124 4614
125 4615
126 4616
127 4617
128 4618
129 4619
130 4620
131 4621
132 4622
133 4623
134 4624
135 4625
136 4626
137 4627
138 4628
139 4629
140 4630
141 4631
142 4632
143 4633
144 4634
145 4635
146 4636
147 4637
148 S I-51
149 S I-52
150 S I-53
151 S I-54
152 S I-55
153 S I-56
154 S I-57
155 S I-58
156 S I-59
157 S I-60
158 S I-61
159 S I-62
160 S I-63
161 S I-64
162 S I-65
163 S I-66
164 S I-67
165 S I-68
166 S I-69
167 4694
168 4695
169 4638
170 4639
171 4640
172 4642
173 4643 + S I-73
174 4644
175 4645
176 4646
177 4647
178 4648
179 4649
180 4650
181 4651
182 4652
183 4653
184 4654
185 4655
186 4656
187 4657
188 4658
189 4659
190 4660
191 4661
192 4662
193 4663
194 4664
195 4665
196 4666
197 4667
198 4668
199 4669
200 4670
201 4671
202 4672
203 4673
204 4674
205 4675
206 4676
207 4677
208 4678
209 4679
210 4680
211 4681
212 uit 4642-4681
213 4682
214 4683
215 4684
216 4685
217 4686
218 4687
219 4688
220 4689
221 4690
222 4691
223 4692
224 4693
225 4682
226 4682
227 4683
228 4683
229 4684
230 4684
231 4685
232 4685
233 4686
234 4687
235 4687
236 4688
237 4688
238 4689
239 4689
240 4690
241 4690
242 4691
243 4691
244 4692
245 4692
246 4693
247 4641
248 S I-273
249 4613 A
250 4613 A
251 S I-71
252 S I-71
253 473 + H.S.S. 248
254 S I-76
255 H.S.S. 1083
256 H.S.S. 1083
257 G.R. 96
258 G.R. 97
259 G.R. 143
260 4696
261 4697
262 4698
263 4699
264 4700
265 4701
266 4702
267 S I-8
268 S I-9
269 S I-10
270 H.S.S. 248
271 H.S.S. 248
272 H.S.S. 248
273 S I-73
274 4473
275 4708
276 S I-73
277 4696 + S I-74
278 4824
279 SvH 4073
280 4726
281 S I-73
282 4766 + S I-73
283 4766
284 4767
285 4767
286 4768 B
287 S I-73
288 H.S.S. 1083
289 4596
290 4703
291 4704 + S II-147
292 4705
293 4706
294 4707
295 4707
296 4707
297 S I-73
298 S I-43, 73, 92, 97
299 H.S.S. 248
300 H.S.S. 1083
301 H.S.S. 1547
302 -
303 4709
304 4710
305 4711
306 4712
307 4713
308 4713
309 4714
310 4715
311 4716
312 4725
313 4726
314 4555
315 4710
316 4711
317 4712
318 4717
319 4555
320 H.S.S. 248
321 S I-73
322 H.S.S. 1137
323 4555
324 4837 D
325 4726
326 4684
327 4521
328 4765
329 4765
330 S I-47
331 H.S.S. 1137
332 H.S.S. 1127 B
333 4727
334 4727
335 4727
336 4727
337 4729
338 4729
339 4730
340 4731
341 4732
342 4733
343 4733
344 S I-73
345 4728
346 4728
347 4728
348 4728
349 4728
350 4728
351 4728 + 5129
352 4728
353 4728
354 H.S.S. 1083
355 H.S.S. 1083
356 H.S.S. 1083
357 4728
358 4728
359 4718
360 4718
361 4718
362 4718
363 4720
364 S I-105 I+II, 4826
365 4719
366 4720
367 4721
368 4722
369 4723
370 4723
371 4724
372 4724
373 4724
374 4724
375 4724
376 S I-14
377 4724
378 4724
379 4724
380 4724
381 S II-77
382 S II-77
383 S I-81
384 4655
385 S I-91
386 H.S.S. 1083
387 4734
388 4735
389 4736
390 4737
391 4745
392 4745
393 4746
394 4746
395 4746
396 4746
397 4738
398 4739 + 4740
399 4741
400 4742
401 4743
402 4744
403 4519 B
404 4746
405 4746
406 4746
407 S II-77
408 4747
409 4748
410 4749
411 4529, 4751, S I-94
412 4529, 4751, S I-94
413 4529, 4751, S I-94
414 4529, 4751, S I-94
415 4529, 4751, S I-94
416 4529, 4751, S I-94
417 4529, 4751, S I-94
418 4529, 4751, S I-94
419 4529, 4751, S I-94
420 4529, 4751, S I-94
421 4529, 4751, S I-94
422 4529, 4751, S I-94
423 4529, 4751, S I-94
424 4529, 4751, S I-94
425 4751, S I-94
426 4751, S I-94
427 4528, 4529, 4751, 4831, S I-94
428 4751
429 4751
430 4751
431 4752
432 4751, S I-43, 94
433 4752
434 4528
435 4528, 4751, S I-94
436 4528, 4751, 4752, S I-94
437 4751, S I-94
438 4752
439 S I-43, 94
440 4529, 4751
441 S I-94
442 4751
443 4751
444 4528
Beschrijving van de series en archiefbestanddelen
- ARCHIEF VAN HET PROVINCIAAL BESTUUR VAN HOLLAND EN VAN HET VOORLOPIG INTERMEDIAIR ADMINISTRATIEF BESTUUR VAN HET VOORMALIG GEWEST HOLLAND
  - Algemeen, A
    - Resoluties en geheime resoluties, a
      - "Decreten", resoluties van het Provinciaal Bestuur, 1796 maart 2 - 1798 januari 22 en van het voorlopig Intermediair Administratief Bestuur, 1798 januari 23 - 31. Minuten. Met bijlagen., 1796 maart - 1798 januari 31.; 1-24; 17 pakken en 7 banden
        Bevat incidenteel ook secrete resoluties.
        - 1796 maart 2 - 21., 1; 1 band
        - 1796 maart 22 - april 5., 2; 1 band
        - 1796 mei 10 - 28., 3; 1 band
        - 1796 juni 7 - juli 1., 4; 1 band
        - 1796 augustus 1 - 12., 5; 1 band
        - 1796 september 6 - 21., 6; 1 band
        - 1796 september 26 - oktober 1., 7; 1 band
        - 1796 december 6 - 21., 8
        - 1796 december 22 - 1797 januari 6., 9
        - 1797 februari 4 - 6., 10
        - 1797 maart 7 - 21., 11
        - 1797 maart 21 - 31., 12
        - 1797 april 3 - 13., 13
        - 1797 mei 8 - 13., 14
        - 1797 juni 7 - 19., 15
        - 1797 juni 20 - 30., 16
        - 1797 juli 3 - 6., 17
        - 1797 juli 29 - 31., 18
        - 1797 september 5 - 26., 19
        - 1797 september 27 - oktober 7., 20
        - 1797 december 5 - 21., 21
        - 1797 december 22 - 1798 januari 12., 22
        - 1797 januari 15 - 20., 23
        - 1798 januari 23 - 31., 24
      - "Decreten", registers van resoluties van het Provinciaal Bestuur, 1796 maart 2 - 1798 januari 22, en van het voorlopig Intermediair Administratief Bestuur, 1798 januari 23 - 31. Met bijlagen. Met klappers op trefwoorden en plaats- en persoonsnamen., 1796 maart 2 - 1798 januari 31.; 25-28; 4 delen
        In deze gedrukte serie resoluties zijn meer bijlagen opgenomen dan in de serie minuut-resoluties (1-24). In deze bijlagen is ook het verslag van de handelingen van het Provinciaal Comité opgenomen.
        - 1796 maart 2 - april 5., 1796 mei 10 - 28.; 1796 juni 7 - juli 1.; 25
        - 1796 augustus 1 - 12., 1796 september 1 - 12.; 1796 december 6 - 1797 januari 6.; 1797 februari 4 - 6.; 26
        - 1797 maart 7 - 21., 1797 maart 21 - april 13.; 1797 mei 8 - 13.; 1797 juni 7 - juli 6.; 1797 juli 29 - 31.; 27
        - 1797 september 5 - oktober 7., 1797 december 5 - 1798 januari 20.; 1798 januari 23 - 31.; 28
      - Secrete resoluties van het Provinciaal Bestuur. Minuten. Met bijlagen., 1796 maart 2 - 1798 januari 17.; 29; 1 pak
    - Toegangen op de resoluties, b
      - Klappers op trefwoorden en plaats- en persoonsnamen in de gedrukte resoluties van het Provinciaal Bestuur, van het voorlopig Intermediair Administratief Bestuur en van het opvolgende bestuur., 1796 maart 2 - 1799 maart 31.; 30-31; 3 delen
        Gedrukt, 1797 - 1803.
        - 1796 maart 2 - 1797 februari 6., 30
        - 1797 maart 7 - 1798 januari 20., 31
        - 1798 januari 23 - 1799 maart 31., ---
          Zie Archief Intermediair Administratief Bestuur, nummer toegang 3.02.04, inv.nr. 20.
    - Bijlagen bij de resoluties, c
      De bijlagen bevinden zich in vier verschillende series.
      1 De bijlagen opgenomen in de minuutresoluties (inv.nrs. 1 - 24)
      2 De bijlagen opgenomen in de gedrukte resoluties (inv.nrs. 25 - 28)
      3 De ingekomen stukken (inv.nrs. 32 - 66)
      4 De uitgaande stukken (inv.nr. 86)
      De bijlagen opgenomen in de minuutresoluties zijn ook in de gedrukte resoluties opgenomen.
      Hiernaast bevat de serie gedrukte resoluties ook andere bijlagen, n.l. de ingekomen verslagen van handelingen van het Provinciaal Comité.
      De serie ingekomen stukken wordt slechts genoemd in beide series resoluties maar niet in extenso opgenomen.
      Hetzelfde geldt voor de serie uitgaande stukken.
      - Ingekomen stukken, c.1
        - Rekesten, missives, adviezen en rapporten, ingekomen bij het Provinciaal Bestuur., 1796 maart 2 - 1798 januari 20.; 32-64; 33 banden
          Deze serie is geordend op laatste afdoeningsdatum
          vaak zijn het adviezen in commissies aan het Provinciaal Bestuur met de daarbij behorende voorstukken.
          - 1796 maart 2 - 21., 32
          - 1796 maart 21 - april 5., 33
          - 1796 mei 10 - 27., 34
          - 1796 juni 7 - 13., 35
          - 1796 juni 23 - juli 1., 36
          - 1796 juli 1 en augustus 1 - 12., 37
          - 1796 september 6 - 23., 38
          - 1796 september 24 - 30., 39
          - 1796 december 6 - 10., 40
          - 1796 december 12 - 15., 41
          - 1796 december 16 - 24., 42
          - 1796 december 27 - 1797 januari 6., 43
          - 1797 januari 6., 44
          - 1797 maart 7 - 16., 45
          - 1797 maart 17 - 31., 46
          - 1797 april 3 - 11., 47
          - 1797 april 12 - 13, mei 8 - 13., 48
          - 1797 juni 7 - 19., 49
          - 1797 juni 21 - 27., 50
          - 1797 juni 27 - 30., 51
          - 1797 juli 3 - 5., 52
          - 1797 juli 5 - 6, 29 - 31., 53
          - 1797 september 5 - 19., 54
          - 1797 september 19 - 25., 55
          - 1797 september 26 - 30., 56
          - 1797 oktober 2 - 6., 57
          - 1797 oktober 5 - 7., 58
          - 1797 december 5 - 15., 59
          - 1797 december 18 - 21., 60
          - 1798 januari 3 - 8., 61
          - 1798 januari 9 - 11., 62
          - 1798 januari 12 - 18., 63
          - 1798 januari 19 - 20., 64
        - Ingekomen stukken, die niet in de banden opgenomen zijn., 1796 mei 13 - 1798 januari 26.; 65-66; 2 pakken
          - 1796 mei 13 - 1797 september 28., 65
          - 1797 september 29 - 1798 januari 26., 66
      - Uitgaande stukken, c.2
        - Register van missiven uitgaande van het Provinciaal Bestuur, van het Provinciaal Comité, van de Provisionele Representanten en van de Commissie tot onderzoek der geloofsbrieven van de gekozenen voor het Provinciaal Bestuur., 1796 januari 2 - 1797 december 22.; 67; 1 deel
        - Register van missiven uitgaande van het Provinciaal Bestuur, van het voorlopig Intermediair Administratief Bestuur en van het Intermediair Administratief Bestuur., 1798 januari 3 - 1799 maart 21.; ---; 1 pak
          Zie Archief Intermediair Administratief Bestuur, nummer toegang 3.02.04, inv.nr. 54.
        - Register houdende een alfabetisch-chronologische lijst van stukken ingekomen bij het Provinciaal Bestuur en doorgezonden voor advies of afhandeling., 1797 juni - 1798 januari 20.; 68; 1 deel
    - Octrooien, d
      Zie inv.nrs. 93-100.
  - Bestuur, B
    - Bestuursorganisatie, a
      Voor de verkiezing van het eerste Provinciaal Bestuur, zie archief van de Provisionele Representanten, inv.nrs. 66-70.
      - Provinciaal Bestuur
        - Instructie voor het Provinciaal Comité. Concept., [1796 maart 31]; 69; 1 stuk
        - Staat van de uitslagen der stemmingen over het voortbestaan en de samenstelling van het Provinciaal Bestuur, gehouden in Holland op 16 februari 1797 door de grondvergaderingen, ingevolge de resoluties van 30 december 1796 en 6 februari 1797 van het vermelde orgaan., 1797 maart 7.; 70; 1 stuk
      - Commissie tot onderzoek der geloofsbrieven van de gekozenen voor het Provinciaal Bestuur
        - Missive van de Commissie tot onderzoek der geloofsbrieven van de gekozenen voor het Provinciaal Bestuur aan het Provinciaal Bestuur, houdende een advies over de wettigheid der verkiezingen te Rotterdam op 16 februari en 2 maart 1797, en over de mogelijkheid voor A. van der Dussen om zich te onttrekken aan zijn verkiezing tot lid van het Provinciaal Bestuur. Minuut., 1797 maart 17.; 71; 1 stuk
      - Commissie belast met het onderzoek naar gegrondheid der klachten over de verkiezingen
        - Stukken ontvangen door de commissie belast met het onderzoek naar de gegrondheid der klachten over de verkiezingen van afgevaardigden voor het Provinciaal Bestuur op 16 februari en 2 maart 1797 te Rotterdam., 1797 maart 11 - 27.; 72; 1 pak
    - Ambtenaren, b
      - "Commissiën", akten van aanstelling door het Provinciaal Bestuur en het Provinciaal Comité, 1796 maart 24 - 1798 januari 22. Minuten. Met akten van eedsaflegging. Met bijlagen en retroacta., 1707 - 1798.; 73-74; 2 pakken
        - 1796 maart 24 - december 30., 73
        - 1797 januari 2 - 1798 januari 22., 74
      - Register van akten van aanstelling door het Provinciaal Bestuur, het Provinciaal Comité en de Provisionele Representanten. Met akten van eedsaflegging. Afschriften., 1795 januari 29 - 1797 oktober 26.; 75; 1 deel
      - Stukken ontvangen en opgemaakt door de Commissie belast met het doen van voorstellen tot de vermindering van het aantal en van de salariëring der ambtenaren in dienst van het gewest Holland, ingevolge de resoluties van 29 juni 1797 van het Provinciaal Bestuur en van 9 februari 1798 van het Intermediair Administratief Bestuur., 1796 april 4 - 1798 juni 4.; ---; 1 band
        Zie Archief Intermediair Administratief Bestuur, nummer toegang 3.02.04, inv.nr. 61.
      - Resolutie van het Provinciaal Bestuur, waarbij het verzoek wordt afgewezen van H.D. Jentzen, wonende te Amsterdam om de oud-hoofdofficier van de stad W.C. Backer, op te willen dragen het zonder tussenkomst van het gerecht een salaris uit te betalen. Afschrift., 1796 juni 15.; 76; 1 stuk
      - Rekest van J.P. Hoogenboom, inwoner van het ambacht Cool, aan het Provinciaal Bestuur om met een ambt begiftigd te mogen worden., 1796 augustus 5.; 77; 1 stuk
      - Rekest van J.F.J. Reijnitzsch, oud-veldpredikant, aan het Provinciaal Bestuur om uitbetaling van vorderingen en om steun tot het verkrijgen van pensioenverhoging, 1797 januari 4. Met als bijlage een akte van attestatie, 1796 december 31., 1796 december 31, 1797 januari 4.; 78; 2 stukken
    - Financiën, c
      - Algemeen
        - Register van ter secretarie van Holland ontvangen leges- en zegelgelden., 1777 - 1807.; ---; 1 deel
          Zie Archief Staten van Holland na 1572, nummer toegang 3.01.04.01, inv.nr. 4054.
        - Akten van borgstelling door het Provinciaal Bestuur. Minuten., 1796 maart - 1797 juni.; 79; 1 omslag
        - Stuk houdende een voorstel van het Provinciaal Comité aan het Provinciaal Bestuur voor een nieuwe verordening op de impost op drukwerk en speelkaarten., 1796 september 9.; 80; 1 stuk
      - Commissie tot onderzoek naar de staat der financiën van Holland en van de Republiek
        - Rapport van de Commissie tot onderzoek naar de staat der financiën van de Republiek, opgesteld voor de Commissie van Constitutie uit de Nationale Vergadering. Met bijlage., 1797 januari 4.; 81-84; 8 delen, 5 pakken en 1 katern
          - Rapport. Net. Met bijlagen., 81; 1 pak
          - Rapport. Met bijlagen., 82; 4 pakken en 4 delen; 1. Gedrukt.
            2. In achtvoud.
          - Rapport., 83; 1 katern; Gedrukt.
          - Bijlagen bij het rapport., 84; 4 delen; 1. Gedrukt.
            2. Een exemplaar met tafel.
            3. In viervoud.
            4. Bevat alleen de gegevens over Holland.
        - Rapport van de Commissie tot onderzoek naar de staat der financiën van Holland, opgesteld ingevolge de resoluties van 21 en 29 juli 1795 der Provisionele Representanten. Met bijlagen., 1797 december 12.; 85-87; 2 delen en 1 pak
          - Rapport. Met lijst van bijlagen., 85; 1 pak
          - Rapport. Met bijlagen., 86; 1 deel; Gedrukt.
          - Rapport. Met bijlagen., 87; 1 deel; 1 Bijlagen incompleet.
            2. Gedrukt.
        - Rapporten waaraan gerefereerd wordt in het rapport van de Commissie tot onderzoek naar de staat der financiën van Holland. Met bijlagen., 12 december 1797, 1678 - 1790.; 88-89; 2 delen; Gedrukt.
          - Rapporten over de financiën van Holland. met bijlagen. 1678, 1721, 1728 en 1750., 88
          - Rapport over de financiën van de Generaliteit. Met bijlagen. 1790., 89
    - Handel en nijverheid, d
      - Register van in 1739 in Holland aanwezige koekbakkereijen, met latere aantekeningen van vestiging en overboeking. Met klapper op plaatsnamen., 1739 - 1805.; ---; 1 deel
        Zie Archief Staten van Holland na 1572, nummer toegang 3.01.04.01, inv.nr. 4031.
      - Register van in Holland geadmitteerde "bierstekerijen", biergroothandels, opgemaakt in 1749 en 1769. Met latere aantekeningen van vestiging en overboeking, 1749 - 1805. Met klapper op plaatsnamen. Met bijlagen, 1749 - 1769., ---; 1 band
        1. Ingedeeld in Zuiderkwartier, Noorderkwartier en West-Friesland.
        2. Zie Archief Staten van Holland na 1572, nummer toegang 3.01.04.01, inv.nr. 4026.
      - Rekesten om overboeking van "bierstekerijen", omgevormd tot minuut-akten van overboeking., 1796 maart - 1798 januari.; 90; 1 pak
      - Akte waarbij het Provinciaal Bestuur de vestiging van een koekbakkerij admitteert op Texel. Minuut., 1796 september 30.; 91; 1 stuk
      - Brief van P. Langedijk, korenmolenaar te Grosthuizen, aan het Provinciaal Bestuur, houdende het verzoek om een spoedige beslissing te willen nemen op zijn rekest van 10 december 1796 om opheffing van zekere belemmeringen voor de uitoefening van zijn bedrijf., 1797 januari 2.; 92; 1 stuk
    - Justitie, e
      - Algemeen
        - Register van verleende akten van remissiën en pardon door het Provinciaal Bestuur en voorgaande besturen., 1588 - 1797.; ---
          Zie Archief van de Staten van Holland na 1572, nummer toegang 3.01.04.01, inv.nr. 1780.
        - Registers van octrooien, verleend door het Provinciaal Bestuur en de Provisionele Representanten. Afschriften., 1796 januari 6 - 1798 januari 20.; 93-96; 2 delen en 2 pakken
          - 1796 januari 6 - december 22., 93; 1 deel
          - 1796 augustus 9 - december 22., 94; 1 pak
            Identiek aan inv.nr. 121, wat betreft de periode 1796 augustus 9 - december 22.
          - Met tafel en klapper op trefwoorden en plaats- en persoonsnamen. 1797 januari 6 - december 19., 95; 1 deel
          - Met tafel en klapper op trefwoorden en plaats- en persoonsnamen. 1798 januari 4 - 20., 96; 1 pak
        - Octrooien, verleend door het Provinciaal Bestuur. Minuten. Met bijlagen., 1796 maart 4 - 1798 januari 20.; 97-99; 2 banden en 1 pak
          - 1796 maart 4 - december 20., 97
          - 1797 januari 6 - september 30., 98